# 归属于公司普通股股东的净利润的概念

提问人：SergeLawson 时间：2019-01-21 12:32:09
计算净资产收益率与每股收益时，需要用到归属于公司普通股股东的净利润，请问这个和归母净利润是一个概念吗？还是说考虑少数股东损益，只是排除了优先股股东的利润

回答人：chenyiwei
就是归属母公司股东的净利润，需从合并报表的净利润中扣减少数股东损益和归属其他权益工具持有者的净利润。